# 电影项目公司的问题

提问人：23340025 时间：2016-07-07 12:33:58
请教一个问题： 境内企业投资外国影片，外国电影公司单独设立了一个项目公司（这项目公司就是为了拍此电影设立的，为了方便整体项目的核算、纳税等问题，在电影项目完结后会注销这个公司），本企业在这个影片拍摄完成后购入了20%的影片收益权（假设按此项目总投资款 2 亿美元的20%支付对价）。实际上设立不设立这个项目公司对境内企业购买这个影片的相应比例的收益权没有影响，一般情况都是拍摄方单独设置个剧组，制片投资款或者版权购买款直接支付给主体公司即可，但是现在外国电影公司为了这个项目单独设置了一个项目公司。
1 、这时候境内的中国公司该如何核算对这个项目（或者说是项目公司）享有的20%权益呢？是当做买 4000 万美元的存货，还是当做买 4000 万的长期股权投资或者其他什么科目呢。。。 2 、本企业转让部分权益给其他公司时候，又改如何核算呢，是做主营业务收入、主营业务成本（当做卖影片收益权），还是确认投资收益之类的

回答人：chenyiwei
1 、因为本企业只有 20 ％收益权，一般理解不会控制该合作项目，甚至可能没有重大影响，更大的可能性是纯财务投资，建议作为金融资产核算（可供出售金融资产）。 2 、转让部分收益权给第三方时，所获得的收益确认为投资收益，不应分别确认收入、成本。

提问人：ivancheng 时间：2016-07-08 09:54:37
查阅您前面回复的相关帖子 公司投资拍电影的账务处理 http://bbs.esnai.com/forum.php?m ... hlight=%B5%E7%D3%B0 回复为：如果投资回收期限超过一年，可以作为其他非流动资产核算及列报。分得款项建议先冲减成本，成本冲减为零后再收到的款项确认为投资收益。期末进行减值测试。 该贴的分成比例为10%
电影收益权核算 http://bbs.esnai.com/forum.php?m ... hlight=%B5%E7%D3%B0 回复为：假设是纯财务投资者，且其他方不提供保本承诺和最低收益保证，则建议按实际成本确认为一项“其他非流动资产”，后续收到分成款时首先冲减该资产成本，该资产成本冲减到零后继续收到的分成款确认为投资收益。 该贴各方分成比例大约为20%、40%、40%
请问作为“其他非流动资产”或者“可供出售金融资产”列报的划分标准是什么？

回答人：chenyiwei
这两者之间没有严格界限，一般情况下，项目投资（对所投资项目无控制、共同控制或重大影响的）可以作为金融资产核算，也可以作为其他非流动资产。